【裁判字號】    96,訴,338
【裁判日期】    970215
【裁判案由】    違反毒品危害防制條例
【裁判全文】
臺灣屏東地方法院刑事判決               96年度訴字第338號
公  訴  人  臺灣屏東地方法院檢察署檢察官
被      告  甲○○
                    （現在臺灣屏東監獄竹田分監受刑中）
上列被告因違反毒品危害防制條例案件，經檢察官提起公訴（96
年度毒偵字第240 號），本院裁定改以簡式審判程序審理，判決
如下：
    主  文
甲○○施用第一級毒品，累犯，處有期徒刑壹年，減為有期徒刑
陸月，扣案注射針筒壹支沒收銷毀之。又施用第二級毒品，累犯
，處有期徒刑捌月，減為有期徒刑肆月，扣案玻璃球管壹支沒收
銷燬之。應執行有期徒刑玖月，扣案注射針筒壹支及玻璃球管壹
支均沒收銷燬之。
    事  實  及  理  由
一、事實：甲○○曾於民國88年間，因施用毒品案件，經本院裁
    定送觀察勒戒後，因認無繼續施用傾向，而於88年6 月28日
    釋放；惟於91年間，其又因施用毒品，經國防部南部地方軍
    事法院裁定送觀察勒戒後，認無繼續施用傾向，而於92年6
    月16日釋放。94年間，其再因施用毒品案件，為國防部南部
    地方軍事法院以94年度和審字第345 號判決判處有期徒刑1
    年確定，並於95年9 月6 日縮刑期滿執行完畢。詎甲○○不
    知悔改，復於第二次觀察勒戒執行完畢釋放後5 年內，基於
    施用第一級毒品之犯意，於96年2 月2 日13時許，在屏東縣
    新園鄉○○村○○路70號住處，以針筒注射之方式，施用第
    一級毒品海洛因1 次。另基於施用第二級毒品之犯意，於同
    上時間，在同上住處，以將毒品放入玻璃管中燒烤，使汽化
    後吸食其煙霧之方式，施用第二級毒品甲基安非他命1 次。
    嗣於同年2 月3 日12時15分許，因其父向警方報案而查獲，
    並扣得上開含有第一級毒品海洛因成分之注射針筒1 支及含
    有甲基安非他命成分之玻璃球管1 支。
二、證據：除引用檢察官起訴書證據欄所列之證據（如附件）外
    ，並增加引用被告於本院審理中之自白為證據。
三、按海洛因為第一級毒品，甲基安非他命為第二級毒品，毒品
    危害防制條例第2 條第2 項第1 款、第2 款分別定有明文。
    被告於觀察勒戒執行完畢釋放後5 年內，分別施用海洛因及
    甲基安非他命毒品，核其所為係犯毒品危害防制條例第10條
    第1 項之施用第一級毒品罪及同條第2 項之施用第二級毒品
    罪，其持有海洛因及甲基安非他命毒品之行為分別為施用該
    等毒品之犯行所吸收，不另論罪。被告所犯上開兩罪，犯意
    各別，罪名不同，應分論併罰。被告前有如事實欄所示之科
    刑及執行情形，有臺灣高等法院被告前案紀錄表附卷足憑，
    其於刑之執行完畢後5 年內，故意再犯本件有期徒刑之兩罪
    ，均為累犯，均應依法加重其刑。爰審酌被告之智識程度、
    曾有竊盜及多次施用毒品之犯罪前科（卷附臺灣高等法院被
    告前案紀錄表參照），素行不端，前經施用毒品受觀察勒戒
    及徒刑之執行後，仍無視毒品對身心之危害而再度施用，且
    施用兩種毒品，毒癮非淺，其於偵、審程序中均坦承犯行，
    態度尚稱良好等一切情狀，分別量處如主文所示之刑，並依
    中華民國96年罪犯減刑條例之規定減刑後，合併定其應執行
    之刑，以資懲儆。扣案注射針筒及玻璃球管各1 支，分別為
    被告用以施用海洛因毒品及甲基安非他命毒品之工具，業據
    其供明，衡情該注射針筒及玻璃球管已分別黏沾海洛因毒品
    及甲基安非他命毒品，難以析離，故應將之分別視為查獲之
    海洛因毒品及甲基安非他命毒品，而依毒品危害防制條例第
    18 條 第1 項前段規定諭知沒收銷燬之。
四、公訴意旨另以：被告甲○○基於施用第一級毒品之犯意，自
    96年1 月下旬某日起至96年2 月2 日下午1 時前之某時止，
    在屏東縣新園鄉○○村○○路70號住處，以針筒注射之方式
    ，施用第一級毒品海洛因多次（前開論罪科刑之施用海洛因
    毒品犯行除外）；另又基於施用第二級毒品之犯意，於上開
    時段內，以將毒品置入玻璃球內燒烤，使汽化後吸食煙霧之
    方式，施用第二級毒品甲基安非他命多次（前開論罪科刑之
    施用甲基安非他命毒品犯行除外），故認被告此兩部分行為
    亦分別涉有毒品危害防制條例第10條第1 項之施用第一級毒
    品罪嫌及同條第2 項之施用第二級毒品罪嫌。經查: 公訴人
    認被告涉有此部犯嫌，乃以被告於警偵訊中之自白、上開尿
    液檢驗報告及扣案注射針筒及玻璃球管各1 支為主要論據。
    惟被告於警詢中稱其於上開時間內約1 天施用2 次海洛因毒
    品，於偵查中則又改稱「有時候2 、3 天吸1 次，有時候每
    天吸1 、2 次」，前後陳述並不相符；其對吸食甲基安非他
    命毒品之頻率及開始吸食之時間亦未有明確供述，僅泛稱「
    於96年1 月下旬才開始施用（安非他命）」。因此，被告犯
    罪之時間及頻率均欠明確，因此尚難據其自白，認定其施用
    毒品之有無或其次數。又卷附尿液檢驗報告，依目前之科學
    檢驗技術，僅能證明被告曾於採尿前數天內施用海洛因及甲
    基安非他命毒品，至於其施用之次數、時間及採尿前數天內
    以外之時間是否吸食毒品，均無從自該檢驗報告得知，故亦
    不能以卷附之尿液檢驗報告證明被告曾自96年1 月下旬某日
    起至96年2 月2 日下午1 時前之某時止，在前揭已論罪科刑
    之事實以外時間、地點，施用海洛因毒品及甲基安非他命毒
    品多次。此外，扣案注射針筒及玻璃球管各1 支，僅為查獲
    之施用毒品工具，亦不足用以證明被告施用毒品之時間及次
    數。是以，公訴人所提出之證據尚不足以證明被告涉有此兩
    部分犯行。此外，復查無其他證據證明被告確有公訴人所指
    此兩部分犯行，惟公訴意旨認此兩部分與前揭論罪科刑之施
    用第一級毒品部分及施用第二級毒品部分，分別屬於包括一
    罪之集合犯，為實質上一罪，爰均不另為無罪之諭知。
據上論斷，應依刑事訴訟法第284 條之1 、第273 條之1 第1 項
、第299 條第1 項前段、第310 條之2 ，毒品危害防制條例第10
條第1 項、第2 項、第18條第1 項前段，刑法第11條前段、第47
條第1 項、第51條第5 款，中華民國96年罪犯減刑條例第2 條第
1 項第3 款、第7 條，判決如主文。
中    華    民    國    97    年    2     月    15    日
                  刑事第四庭    法  官  王以齊
以上正本證明與原本無異。
如不服本判決應於收受本判決送達後十日內向本院提出上訴書狀，
其未敘述上訴理由者，並得於提起上訴後十日內向本院補提理由
書狀（均須按他造當事人之人數附繕本）「切勿逕送上級法院」
中    華    民    國    97    年    2     月    15    日
                                書記官  蔡進吉
附錄本判決論罪科刑法條：
毒品危害防制條例第10條
施用第一級毒品者，處6 月以上5 年以下有期徒刑。
施用第二級毒品者，處3 年以下有期徒刑。


司法院資訊處製作；財團法人民間司法改革基金會備份。
